# 非主营业务的预付款计入预付账款还是其他应收款

提问人：yjhly2011 时间：2020-08-21 12:33:06
各位好，公司经营中除了日常的主营业务的预付账款外，还有其他的业务预付款，比如购买办公用品，预交电话费等，预交房租等，这些预付款项应该计入记入哪个会计科目，是预付账款，还是其他应收款，在报表中列入哪里，是预付账款，还是其他流动资产（我知道预付的房租等是列入其他流动资产，类似于之前的待摊费用）
谢谢！

回答人：chenyiwei
这类款项在以前原制度下一般作为待摊费用。在企业会计准则下，可以列报为预付账款，也可以列报为其他流动资产。但不应列报为其他应收款（因为其标的是非货币的商品或服务，不是特定金额的货币）。